臺灣臺北地方法院民事判決　　　　　　　　　　　　九十二年度重訴字第三六一號
　　原　　　告　己○○
　　　　　　　　庚○○
　　兼右二人
　　訴訟代理人　戊○○
　　被　　　告　丙○○
　　法定代理人　甲○○
　　訴訟代理人　郭承昌律師
　　被　　　告　乙○○
　　法定代理人　丁○○
當事人間返還借款等事件，本院於中華民國九十三年五月二十六日言詞辯論終結，判
決如下：
    主  文
被告應連帶給付原告庚○○新臺幣佰捌拾萬捌仟元及自民國九十二年三月六日起至
清償日止，按週年利率百分之五，計算之利息。
被告應連帶給付原告戊○○新臺幣貳佰柒拾萬元及自民國九十二年三月六日起至清
償日止，按週年利率百分之五計算之利息。
被告應連帶給付原告己○○新臺幣壹拾肆萬元及自民國九十二年三月六日起至清償日
止，按週年利率百分之五，計算之利息。
原告其餘之訴駁回。
訴訟費用由被告連帶負擔四分之三，餘由原告負擔。
本判決第一項原告庚○○以新臺幣壹佰貳拾柒萬元供擔保後得假執行。但被告如於假
執行程序實施前，以新臺幣佰捌拾萬捌仟元預供擔保得免假執行。
本判決第二項原告戊○○以新臺幣玖拾壹萬元供擔保後得假執行。但被告如於假執行
程序實施前，以新臺幣貳佰柒拾萬元預供擔保得免假執行。
本判決第三項得假執行，但被告假執行程序實施前，以新臺幣壹拾肆萬元預供擔保得
免假執行。
原告其餘假執行之聲請均駁回。
　　事　實
甲、原告方面：
一、聲明：（一）被告丙○○、乙○○應連帶給付原告戊○○、庚○○、己○○新台
    幣（下同）各四百五十一萬四千元、三百八十萬八千元、二十七萬元及自起訴狀
    繕本送達翌日起迄清償日止按週年利率百分之五計算之利息。（二）原告願供擔
    保請准宣告假執行。
二、陳述：
（一）查訴外人王昌威於民國（下同）八十八年間陸續向原告戊○○、己○○借款四
      百四十萬元連同利息共計四百七十八萬四千元，此有臺灣臺北地方法院檢察署
      檢察官不起訴處分書中所述理由內容為證，王昌威並同時開立支票六紙予原告
      作為還款之擔保。不料該等票據經原告提示後，竟遭退票處理，王昌威亦被票
      據交換所公告為拒絕往來戶，屆至目前為止尚有如附表一3.4.5.6.7.8.所示之
      本金四百七十八萬四千元未蒙清償。又訴外人王昌威於八十八年三月間向原告
      庚○○借款四百萬元正，此亦有臺灣臺北地方法院檢察署檢察官不起訴處分書
      中所述理由內容為證，王昌威並同時開立支票二紙予原告作為還款之擔保。不
      料該等票據經原告提示後，竟遭退票處理，王昌威亦被票據交換所公告為拒絕
      往來戶，此有退票票據二紙及退票理由單二紙為證，屆至目前為止尚有本金四
      百萬元未蒙清償。
（二）程序部分：訴外人王昌威於九十一年五月二十五日於『中華航空公司』澎湖外
      海空難中不幸罹難，其繼承人為丙○○及乙○○已向『中華航空公司』表示並
      未拋棄繼承或限定繼承，且以訴外人王昌威之繼承人身份於九十一年七月三十
      日領取訴外人王昌威之『中華航空公司』澎湖外海空難之部份賠償金計「六百
      五十萬元」在案，故原告自得以被告丙○○及乙○○為訴外人王昌威之繼承人
      而向其要求清償如訴之聲明所示之消費借貸款。
（三）訴外人（即被繼承人）王昌威確係向原告等借款八百七十八萬四千元：
  １、訴外人王昌威曾設定抵押為借款之擔保：按訴外人王昌威於八十八年間即陸續
      向原告戊○○、己○○借款，並提供票據六紙為還款之擔保外，復以座落於台
      北市○○區○○段三小段第○三六八二地號土地及其上之建物（即內湖路一段
      七三七巷一○八號）登載於原告己○○名下以供擔保。另訴外人王昌威於八十
      八年三月間向原告庚○○借款四百萬元，除提供票據二紙為還款之擔保外，亦
      以台北市○○區○○段二小段第○二八七地號土地及其上之建物（即興隆路四
      段九十六巷三弄十一號十樓）設定第二順位之抵押權予原告庚○○，以為還款
      之擔保，俾取信於原告。
  ２、況鈞院因本案訴訟之需而向台北地檢署調閱之九十年度偵字第九六○九號偵查
      全卷中，原告將借款以匯款方式及現金轉帳方式支付予訴外人王昌威之相關書
      證及陳述，均可於該偵查卷中得證之。基此，訴外人王昌威積欠原告等借款本
      金為八百七十八萬四千元整，實不容被告矯詞否認。
（四）被繼承人王昌威未曾返還借款：被告於九十二年五月十五日所提呈之民事答辯
      暨調查證據聲請狀（一）陳稱案外人王昌威已返還原告戊○○一百萬元，惟卻
      無法提出相關還款證明，僅係泛稱「王昌威生前告知其親友，其向戊○○借款
      已清償約一百萬元」，實屬無稽，並不可採。又王昌威以經高額設押予台新銀
      行之座落於台北市○○區○○段三小段第○三六八二地號土地及其上之建物（
      即內湖路一段七三七巷一○八號）移轉於原告己○○以作為其向原告借款之擔
      保已如前述，從而被告所提出王昌威匯款予原告己○○於台新銀行戶頭之匯款
      條，其匯款之用途係在繳交該房屋貸款本息之用，並非被繼承人王昌威對原告
      等之清償借款還款金額，此亦可由台北地檢署九十年度偵字第九六○九號偵查
      全卷中見其端倪。且依被告所答辯之陳述內容觀之，顯然被告亦肯認案外人王
      昌威向原告等借款且尚未清償之事實。另有關九十年六月二十二日王昌輝匯款
      五萬元至原告戊○○帳戶，係前開曾移轉至原告己○○名下作為擔保之建物，
      因再移轉至王昌威之姐王晶華名下，所產生之財產交易所得稅（八十八年十一
      月十八日申報不動產移轉，應於八十九年申報所得稅時申報，因當時未申報）
      ，俟九十年一月接到核定補稅繳款書才補繳，並於刑事偵查庭開庭時才告知王
      昌庭，是王昌庭遲至九十年六月二十二日方匯款五萬元給原告戊○○。
三、證據：提出台灣高等法院檢察署處分書影本一件、支票及退票理由單八件、中華
    航空公司影本一份、匯款相關證明文件影本等為證。
乙、被告方面：
壹、被告丙○○部分：
一、聲明：原告之訴及假執行之聲請均請駁回；如受不利判決請准供擔保宣告免為假
    執行。
二、陳述：
（一）被告丙○○否認被繼承人王昌威與原告等人之間有消費借貸關係：
　１、查被告丙○○未曾聽聞其父即被繼承人王昌威生前與原告間有資金往來，是本
　　　件原告等主張被告之被繼承人王昌威於八十八年三月間陸續向其借款之事實，
　　　為被告及王昌威本人所否認，並有　鈞院調閱台北地檢署九十年度偵字第九六
　　　０九號詐欺案於九十年十二月二十四日偵訊筆錄在卷足稽，此觀王昌威於偵訊
　　　時陳稱：「（是否開了六張支票，經提示被退票？）是告訴人戊○○誤導我的
　　　，他說要給他岳父看一下，就還給我，我找他拿，他說作廢了，不知他已提示
　　　」、「（提示告證一，意見？）我無向告訴人借錢，告證一兩張支票是我開的
　　　，是他說要給他岳父看一下，就還我... 」等語，足認王昌威亦否認系爭支票
　　　，全為向原告借款而開立，揆諸上開最高法院之見解，無論原告依據借貸關係
　　　請求返還借款或依據票據法第二十二條第四項請求返還其利益，原告顯然應就
　　　系爭票據之原因關係或被告所受之利益等事實盡舉證之責。
  ２、按當事人主張有利於己之事實，就其事實有舉證之責任，民事訴訟法第二百七
      十七條定有明文。又支票固為文義證券及無因證券，支票上權利係依支票文義
      而發生，與其基礎之原因關係各自獨立，支票權利之行使，不以其原因關係存
      在為前提，尚難因執有支票，即得證明其所主張之原因關係為存在，況發票人
      亦得以自己與執票人間所存之抗辯事由對抗直接執票之人，此觀票據法第十三
      條前段之反面解釋自明，是發票人一旦提出其基礎原因關係不存在之抗辯，執
      票人自應就該基礎原因關係存在之積極事實，負舉證責任。次按消費借貸為要
      物契約，因金錢或其他代替物之交付而生效力，是本件借貸契約生效與否，如
      發票人否認之，而提出借貸關係不存在之抗辯，則原告對於已交付借款及消費
      借貸關係有效成立之積極事實，自應負舉證責任，最高法院七十三年度第一次
      民事庭會議決議(二)、九十一年度台簡上字第二七號、九十年度台上字第八號及
      八十七年台上字第一六０一號判決迭揭是旨。此外，票據上之債權，如已因時
      效而消滅，而依票據法第二十二條第四項之規定，對支票發票人於其所受利益
      之限度請求償還，惟發票人是否果受有利益，又利益之限度為何？按諸舉證責
      任分配原則，均應由執票人負舉證責任，有最高法院八七年台上字第四三０號
      判決可供參照（該判決已被最高法院民事庭選為具有參考價值之裁判要旨）。
　　　按原告戊○○所提之資金往來證明，其證物七、八、十五之受款人為霖森企業
　　　有限公司，要難據此證明該三筆借款與原告之父親王昌威有關。
（二）退步言，縱認被繼承人王昌威與原告間成立消費借貸關係，被告王昌威亦已返
      還部分借款：然依據卷附己○○於台新銀行帳號：000000000000
      00之帳戶，王昌威已於八十八年間陸續匯款五十八萬三千零六十二元至該帳
      戶，及於九十年六月二十二日匯款五萬元至原告戊○○之台北市第五信用合作
      社000000000000帳戶（此有戊○○於九十三年四月二十一日所提
      言詞辯論意旨狀第五項所自承），分別作為清償己○○及戊○○部分借款之用
      。至原告己○○聲稱上開匯入其台新銀行帳戶內之款項，係王昌威因貸款需要
      利用其名義開戶而陸續匯款，以供繳付貸款本息之用云云，此為被告所否認，
      倘原告己○○認該筆王昌威之匯款，非本件借貸關係所為之清償，則原告應就
      其收取款項負舉證之責，如無法舉證其該筆匯入其帳戶之用途為何，則被告所
      言應予採信，否則被告尚得依民法第一百七十九條關於返還不當得利之規定，
      依法主張向原告為抵銷之抗辯。
三、證據：聲請函查被告戊○○帳戶（台北五信儲蓄部，帳號：000000000
    000）及己○○帳戶（台新銀行營業處，帳號：0000000000000
    0）及陳彩雲帳戶（台北五信合作社儲蓄部，帳戶：000000000000
    ），從八十八年三月起至九十一年五月二十五日止，上開帳戶之歷史交易明細。
    聲請向台北地方法院檢察署調閱九十年度偵字第九六０九號偵查卷全卷。
貳、被告乙○○部分：未於言詞辯論期日到場，亦未提出準備書狀作何聲明或陳述。
    理    由
甲、程序方面：本件被告乙○○，未於言詞辯論期日到場，核無民事訴訟法第三百八
    十六條各款所列情形，爰依原告之聲請，由其一造辯論而為判決。
乙、實體方面：
一、原告起訴主張被繼承人即訴外人王昌威於八十八年間陸續向原告戊○○、己○○
    借款四百四十萬元連同利息共計四百七十八萬四千元，王昌威並同時開立支票六
    件交原告作為還款之擔保；王昌威於八十八年三月間再向原告庚○○借款四百萬
    元，同時開立支票二件作為還款之擔保；詎訴外人王昌威借款未還，原告提示前
    開支票八件後，均遭退票，迄今尚有八百二十一萬三千元未獲清償，而王昌威於
　　九十一年五月二十五日死亡，被告丙○○及乙○○則為繼承人，同時並於九十一
  　年七月三十日向訴外人中華航空公司，領取澎湖外海空難之部份賠償金六百五十
    萬元，故原告自得依消費借貸之法律關係，請求被告連帶給付如訴之聲明所示之
    款項。
二、被告丙○○則否認訴外人王昌威與原告間有消費借貸關係，而本件縱認原告能舉
    證證明二造間有消費借貸之法律關係，惟訴外人王昌威亦已於八十八年間陸續匯
    還原告己○○五十八萬三千零六十二元，並於九十年六月二十二日匯還五萬元予
    原告戊○○，故被告自無庸負清償之責。
三、被告乙○○部分經合法通知未於言詞辯論期日到庭，亦未提出書狀為聲明陳述及
    答，以供本院審酌，是法院協助到庭之二造整理爭點如下：
（一）二造不爭執之事實：
　１、原告於八十九年七月一日向台灣台北地方法院檢察署對訴外人即被繼承人王昌
　　　威等人提出共同詐欺等刑事告訴，告訴意旨略以：王昌威於八十七年三月間透
　　　過原告戊○○向原告庚○○借款新台幣（下同）四百萬元，並允給利息每月九
　　　萬六千元，同時當月王昌威即給付二個月利息十九萬二千元；嗣王昌威以訴外
　　　人丁○○所有台北市○○路○段九十六巷三弄十一號十樓建物，辦理第二順位
      押權予原告庚○○。另王昌威八十七年間陸續向原告戊○○、己○○借款四百
      四十萬元，連同利息合計四百七十八萬四千元，並交付支票六件以資擔保，並
      以台北市○○路○段七三七巷一０八號之建築物移轉登記予原告己○○以供擔
      保，但己○○以前開房屋有高額抵押而予拒絕。
　２、王昌威前開刑事被訴詐欺等案件，經檢察官以九十年度偵字第九六０九號處分
　　　不起訴，嗣經原告聲請再議，經台灣高等法院檢察署發回再議，惟再議期間內
　　　，王昌威於九十一年五月二十五日死亡，檢察官因此以九十一年度偵續字第三
　　　八七號處分不起訴，嗣經確定。又被繼承人王昌威之繼承人為本件被告。被告
　　  均未為限定繼承或拋棄繼承。
（二）二造爭執事項：
　１、被繼承人王昌威有無向原告借款？借款金額多少？
　２、若有借款被繼承人王昌威有無還款？還款金額？
四、法院之判斷：
（一）經查二造對本院向台灣台北地方法院檢察署調借之九十年偵字第九六０九號全
      本件（含八十九年他字第二六二二號、九十一年偵續字第三八七號偵查卷）並
      不爭執；而原告於前開八十九年他字第二六二二號對訴外人王昌威提起詐欺告
      訴時，於告訴狀內即記載略以：王昌威於八十八年三月間透過原告王昌威向原
      告庚○○借款四百萬元，並曾給付利息十九萬二千元，嗣以訴外人丁○○所有
      台北市○○路○段九十六巷三弄十一號十樓房地設定第二順位抵押權予原告庚○○；另於八十七年間向原告己○○、戊○○借款四百四十萬元，連同利息合
      計四百七十八萬四千元，嗣並以台北市○○路○段七三七巷一０八號之建物登
      記過戶予原告己○○以供擔保，但王昌威施用詐術將前開二房地出售後，未將
      出售款項還予原告，因而主張王昌威等被告涉犯詐欺等罪（詳該卷第一至第三
      十一頁），嗣於檢察官於八十九年七月二十日開庭，經向王昌威告以前開告訴
      要旨後，王昌威陳稱：「有與原告金錢往來」、「錢都是還了利息」，同時檢
      察官問以為何無還款，王昌威答稱：「因財務狀況不好」、「為了增貸一百萬
      元，一百萬元繳了利息、契稅等費用所以無法還給戊○○」等語（詳見該卷第
      四十三頁至第四十五頁）。是本件原告主張訴外人王昌威於生前八十七年、八
      十八年間確有向原告等人借款，業經訴外人王昌威於偵查中坦承等情，核屬有
      據（亦與台灣台北地方法院九十年度偵字第九六０九號不起訴處分書認定相同
      ）；次查本件原告主張與被告之被繼承人王昌威間有消費借貸之法律關係，另
      提出支票及退票理由單、不起訴處分書等為據，被告未提出積極證據，單純否
      認王昌威與原告間無消費借貸之法律關係，即無理由。
（二）按民事訴訟如係由原告主張權利者，應先由原告負舉證之責，若原告先不能舉
      證，以證實自己主張之事實為真實，則被告就其抗辯事實即令不能舉證，或其
      所舉證據尚有疵累，亦應駁回原告之請求。又請求履行債務之訴，除被告自認
      原告所主張債權發生原因之事實外，應先由原告就其主張此項事實，負舉證之
      責任，必須證明其為真實後，被告於其抗辯事實，始應負證明之責任，此為舉
      證責任分擔之原則（最高法院著有十七年上字第九一七號、四十三年台上字第
      三七七號判例可資參照）。準此，如當事人主張有金錢借貸關係存在，須就其
      發生所須具備之特別要件即金錢之交付與借貸意思表示相互一致負舉證責任。
      而交付金錢之原因多端，或為買賣，或為贈與，或因其他之法律關係而為交付
      ，非謂一有金錢之交付，即得推論授受金錢之雙方當然為消費借貸關係。若僅
      證明有金錢之交付，未證明借貸意思表示互相一致者，尚不能認有金錢借貸關
      係存在。經查：
　１、本件原告庚○○主張借款予王昌威三百八十萬八千元之事實，業據原告提出中
      華商業銀行匯款申請書一件附卷可查，被告對該部分資料並不爭執，是自堪信
      為真實，從而原告庚○○主張被告繼承訴外人王昌威之債權債務，應連帶給付
      原告三百八十萬八千元及自起訴狀繕本送達之翌日起（即九十二年三月六日起
      ）至清償日止，按週年利率百分之五計算之利息為有理由，應予准許。又本件
      原告庚○○原起訴主張訴外人王昌威借款時表示借期二個月，並從原借款四百
      萬元預扣利息每月九萬六千元，二個月合計十九萬二千元，故於九十三年九月
      十九日具狀減縮請求被告給付扣除利息部分之三百八十萬八千元之金額，亦應
      併此敘明。
　２、本件原告己○○借款予訴外人王昌威十四萬元等事實，業據原告提出寶島商業
  　　銀行之匯款單一件可稽，被告對此亦不爭執，是自亦堪信為真實，從而原告己○○主張被告繼承王昌威之債務，應連帶給付原告新台幣十四萬元，及自起訴
      狀繕本送達翌日（至九十二年三月六日）起至清償日止，按週年利率百分之計
      算之利息自有理由，應予准許。又原告己○○雖另主張八十七年十二月二十二
      日依王昌威指示匯款十三萬元予訴外人楊寶丹，並提出寶島商業銀行之匯款單
      （同受款人為訴外人楊寶丹）為證，惟被告否認此部分係王昌威之借款，且查
      本件原告並未能舉證證明王昌威指示將借得款項交由訴外人楊寶丹，從而揆諸
      首開說明，本件原告未能舉證證明業將借款交付王昌威，是原告己○○請求被
      告連帶給付十三萬元及利息部分即無理由，應予駁回。
　３、本件原告戊○○借款予訴外人王昌威部分時間、借款金額及給付方式：
　　　時　　間　　　　　　　借款金額　　　　給付方式
      八十六年五月二十六日　三十一萬元　台北市第五信用合作社匯款單支出傳票
　　　八十六年七月二十一日　十五萬元　　　　同上
      八十六年八月二十三日　五萬元　　　　　同上
      八十六年九月五日　　　二十萬元　　　　同上
      八十六年十二月一曰　　三十萬元　　　　同上現金匯款
　　　八十七年二月十日　　　七萬七千元　　　同上
　　　八十七年三月十日　　　五十萬元　　　　同上
　　　八十七年三月十八日　　二十萬元　　　　同上
　　　八十七年四月十日　　　五十萬元　　　　同上
　　　八十七年四月十六日　　三十九萬三千元　同上
　　　八十七年五月二十一日　十萬元　　　　　同上
      合計　　　　　　　　　二百七十八萬元
　　　前開原告戊○○匯款訴外人王昌威金額合計二百七十八萬元部分，業據原告提
  　　出匯款單及支出傳票等為據，被告對此部分亦不爭執，是自亦堪信為真實。從
    　而原告主張被告繼承訴外人王昌威之債務，應連帶給付原告戊○○二百七十八
      萬元及自起訴狀繕本送達翌日（即九十二年三月六日）起，按週年利率百分之
      五計算之利息為有理由，應予准許。
　　　原告戊○○另主張下開匯款係依訴外人王昌威指示，匯入王昌威經營之霖森企
  　　業有限公司帳戶合計一百四十八萬五千元部分，亦屬訴外人王昌威之借款：
　　　日　　期　　　　　　　　　金　額　　　　　匯款受款人
　　　八十六年十二月二十二日    十八萬五千元    霖森企業有限公司
  　  八十七年二月六日　　　　　一百二十萬元　　同上
　　　八十七年五月二十九日　　　十萬元　　　　　同上
　　　合計　　　　　　　　　　　一百四十八萬五千元
　　　惟查此部分借款為被告所否認，且查訴外人王昌威及霖森企業有限公司係二個
  　　獨立之「人」，各有其獨立之權利義務，從而原告未提出其他積極證據，逕自
    　主張前開匯入霖森企業有限公司係依照王昌威之指示，同亦屬王昌威之借款云
      云，自無理由，應予駁回。
（三）本件被告另抗辯稱訴外人王昌威於八十八年間，即陸續匯款五十八萬三千零六
      十二元至原告訴外人己○○帳戶，及於九十年六月二十二日匯款五萬元至原告
      戊○○之台北市第五信用合作社帳戶，均足抵償借款；惟查：
　１、訴外人王昌威向原告己○○借款部分如前述僅十四萬元，被告抗辯稱還款五十
  　　八萬三千零六十元，即與常理不合，難加採信。次查原告陳稱訴外人王昌威為
　    擔保其向原告等之借款，曾將台北市○○路○段七三七巷一○八號土地及建物
      移轉登記予原告己○○，而前開王昌威匯款予原告己○○於台新銀行帳戶之五
      十八萬三千零六十元，是繳交該房屋貸款本息之用，並非被繼承人王昌威對原
      告等之清償借款還款金額，核與王昌威在偵查中陳稱：「錢都是還了利息」（
      台灣台北地方法院檢察署八十九年他字第二六二二號偵查卷第四十四頁）、「
      內湖路之房子本來就是我的，後來過戶給己○○。是因他繳不起利息，所以我
      找我姐王昌華買下來，原來我對那房子繳不起銀行貸款一千五百萬元，才過戶
      給己○○，結果她也繳不起，所有稅金包括契約契稅、代書費都是我負擔....
      。」、「內湖路房子我是過給他（己○○）的名字，不是真買賣，劉因付不出
      利息，找我王姐王晶華買，這次是真買賣。」（台灣台北地方法院檢察署九十
      年偵字第九六０九號偵查卷第九十一頁、第三二三頁)，是綜上可知，訴外人
      王昌威在偵查中即自認前內湖路房地，僅將所有權名字過戶予原告己○○，並
      非有真正買賣，從而原告主張前開匯入五十八萬三千零六十元之款項，係支付
      房屋貸款本息之用，即屬有據，是被告未能舉證證明前開款項訴外人王昌威償
      還原告之欠款，從而此部分抗辯即無理由，應予駁回。
　２、再查本件原告戊○○另陳稱九十年六月二十二日王昌輝匯款五萬元至原告戊○○帳戶，係前開曾移轉至原告己○○名下作為擔保之系爭內湖路房地，因再出
  　　賣予王昌威之姐王晶華名下，所產生之財產交易所得稅，並應由王昌威支付云
    　云，惟為被告所否認，且原告並未能舉證證明訴外人王昌威支付此五萬元，係
      指定繳納補稅稅款，是被告辯稱王昌威業己清償戊○○借款五萬元部分，即有
      理由。
（四）綜上本件原告庚○○請求被告連帶給付三百八十萬八千元、原告己○○請求被
      告連帶給付十四萬元，原告戊○○請求被告連帶給付二百七十三萬元（借款二
      百七十八萬元扣除己還款五萬元，為二百七十三萬元）部分，及均自起訴狀繕
      本送翌日（九十二年三月六日）起，按週年利率百分之五計算之利息為理由，
      應予准許，逾此部分之請求即無理由，應予駁回。
五、假執行之宣告：兩造均陳明願供擔保請求宣告假執行，或免為假執行，原告勝訴
    部分（即主文第一、二項所示），均核無不合，爰分別酌定相當擔保金額，予以
    准許，主文第三項部分，原告請求被告連帶給付金額未逾新台幣五十萬元，應由
    本院依民事訴訟法第三百八十九條第一項第五款職權宣告假執行，至原告敗訴部
    分，其假執行之聲請即失所依據，應併予駁回。
六、結論：本件原告之訴為一部有理由，一部無理由，並依民事訴訟法第三百八十五
    條第一項前段、第七十九條、第八十五條第二項、第三百九十條第二項、第三百
    九十二條第二項、第三百八十九條第一項，判決如主文。
中　　　華　　　民　　　國　　九十三　　年　　　六　　　月　　　七　　　日
                    　　　　　民事第四庭  法  官    洪遠亮
正本係照原本作成
如對本判決上訴須於判決送達後二十日內向本院提出上訴狀
中　　　華　　　民　　　國　　九十三　　年　　　六　　　月　　　七　　　日
                                          書記官    柯金珠
